【裁判字號】    99,抗,788
【裁判日期】    990714
【裁判案由】    聲請定其應執行刑
【裁判全文】
臺灣高等法院刑事裁定                   99年度抗字第788號
抗告人  即
受  刑  人  甲○○
                    （現於臺灣宜蘭監獄執行中）
上列抗告人因聲請定其應執行刑案件，不服臺灣桃園地方法院中
華民國99年4 月29日裁定（99年度聲字第1402號），提起抗告，
本院裁定如下：
    主  文
抗告駁回。
    理  由
一、原裁定意旨略以：抗告人即受刑人甲○○因強盜等案件，先
    後經判決確定如原裁定附表所示。茲檢察官聲請定其應執行
    之刑，經核尚無不合，自應予准許。爰依刑事訴訟法第477
    條第1項，刑法第53條、第51條第5款，裁定應執行有期徒刑
    5年4月等語。
二、抗告意旨略以：數罪併罰之案件，法院酌定裁量事項，應遵
    守法律內部界線及外部界線之拘束。而新法實施以來，各法
    院對定應執行刑之例，如被告犯販賣第一、二級毒品行為，
    累計判刑達700 餘年，定應執行刑僅20年；販賣第二級毒品
    達19次、未遂1次，累計判刑132年，定應執行僅為8 年；詐
    欺罪達55次，累計刑期達28年，定應執行刑為5年6月等案件
    。本案抗告人所涉犯各罪，侵害法益，與上開案例相比，實
    屬低度行為，原審法院所定之執行刑，反較高度行為重，不
    公之處昭然可見，爰提起抗告，懇求鈞院撤銷原裁定云云。
三、經查：
(一)按法律上屬於自由裁量之事項，並非概無法律性之拘束。法
    院就自由裁量權之行使，除不得逾越法律所規定範圍之外部
    性界限外，尚應受比例原則、公平正義原則之規範，謹守法
    律秩序之理念，體察法律之規範目的，使其結果實質正當，
    合於裁量之內部性界限，俾與立法本旨相契合。刑法第51條
    第5 款規定數罪併罰，宣告多數有期徒刑者，應於各刑中之
    最長期以上，各刑合併之刑期以下，定其應執行之刑期，但
    不得逾30年，其就數罪併罰，固非採併科主義，而係採限制
    加重主義，就俱發各罪中，以最重之宣告刑為基礎，由法院
    參酌他罪之宣告刑，裁量加重定之，且不得逾法定之30年最
    高限制，此即外部性界限。然上揭定其應執行刑，既屬刑法
    賦予法院自由裁量之事項，其應受內部性界限之拘束，要屬
    當然（最高法院96年度台上字第7583號判決意旨參照），足
    認量刑為法院自由裁量之事項，除應符合內、外部性界限及
    相關原則規範外，並不受其他法官、法院之拘束。對於定應
    執行刑之案件，法院所為刑之酌定，本屬自由裁量事項，倘
    未逾法定裁量範圍（即各刑中之最長期以上、各刑合併之刑
    期以下之法定範圍內），即難謂其職權之行使有違誤。
(二)本件抗告人所犯如原裁定附表所示之刑就各宣告刑加總後共
    計有期徒刑5年6月，而其中附表編號4、5之罪，曾經定應執
    行有期徒刑8月，此2罪抗告人扣減利益為1個月（此2罪宣告
    刑加總原為有期徒刑9月），則原審法院就此扣減之1個月利
    益予以尊重，而於各宣告刑中之最長期（有期徒刑3年6月）
    以上，各刑合併之有期徒刑5年5月（5年6月扣除1 月）以下
    之範圍內，就抗告人所犯如原裁定附表所示各罪定應執行有
    期徒刑5年4月，經核並未逾越刑法第51條第5 款之界限，符
    合量刑裁量之外部性界限及內部性界限，亦無明顯過重而違
    背比例原則或公平正義之情形，自屬適法。抗告人所舉之例
    ，核屬其他個案審判量刑之參考，非本件定應執行刑所得調
    查審酌之事項，抗告人執此指摘原裁定不當，請求撤銷原裁
    定，為無理由，應予駁回。
據上論斷，應依刑事訴訟法第412條，裁定如主文。
中    華    民    國    99    年    7    月     14    日
                  刑事第二庭審判長法  官 洪光燦
                                  法  官 楊照男
                                  法  官 李麗玲
以上正本證明與原本無異。
如不服本裁定，應於收受送達後五日內向本院提出抗告狀。
                                  書記官 廖婷璇
中    華    民    國    99    年    7    月     15    日

司法院資訊處製作；財團法人民間司法改革基金會備份。
